臺灣高雄地方法院民事判決
111年度雄小字第1543號
原      告  馨琳揚企管顧問有限公司


法定代理人  唐明良  
訴訟代理人  蘇秋慧  
            陳妙貞  
被      告  曾秋娟  
上列當事人間請求清償電信費事件，本院於民國111年7月26日言
詞辯論終結，判決如下：
    主  文
被告應給付原告新臺幣參萬伍仟零肆元，及自民國一○五年六月
二日起至清償日止，按週年利率百分之五計算之利息。
訴訟費用新臺幣壹仟元由被告負擔。
本判決得第一項得假執行；但被告如以新臺幣參萬伍仟零肆元為
原告預供擔保後，得免為假執行。
    事實及理由
一、原告主張：被告前向訴外人亞太電信股份有限公司（下稱亞
    太電信）申請租用門號0000000000號（下稱系爭門號）之行
    動電話服務，被告應按月遵期繳納電信服務費，若否，則應
    依違約條款給付違約金。詎被告未依約繳納電信服務費，迄
    至民國105年5月3日止，尚欠電信費新臺幣（下同）9,591元
    及提前終止契約應付之專案補償金25,413元，合計35,004元
    未清償。嗣亞太電信於109年9月11日將上開債權讓與原告，
    迭經催討，被告均置之不理。為此爰依電信服務契約及債權
    讓與之法律關係，提起本件訴訟等語。並聲明：被告應給付
    原告35,004元，及自105年6月2日起至清償日止，按週年利
    率5%計算之利息。　　　　　　　
二、被告則以：我沒有跟原告簽約，契約書上不是我簽名的，不
    確定是否有人拿我的身分證、駕照簽約。我剛開始沒有收到
    帳單，是後來才收到掛號的催繳單，我就去問店家是誰申辦
    門號，調出監視器畫面後才發現是不知名男性辦理的等語，
    資為抗辯，並聲明：原告之訴駁回。
三、經查，原告主張前揭事實，業據其提出行動電話服務申請書
    、專案同意書、電信服務費通知單(補)、專案補償款繳款單
    (補)、債權讓與證明書、債權讓與暨強制執行(預告)通知函
    等在卷可稽（見本院卷第11至26頁），經本院核對無誤，堪
    認原告主張之事實為真實。被告雖否認申辦系爭門號，並以
    前揭情詞為辯。然查，被告未曾掛失身分證乙節，有被告身
    分證掛失資料查詢結果存卷可考（見本院卷第123頁），此
    復為被告所不爭執（見本院卷第118頁）。而系爭門號於104
    年12月11日申辦，申請書並附有被告之雙證件影本等情，有
    系爭門號申請書可參（見本院卷第18頁），是衡諸常情，如
    非被告本人辦理，或經被告同意授權申辦之人，顯難以同時
    持有被告雙證件。再查，被告自94年起迄今均居住於「高雄
    市○鎮區○○路00號6樓之1」，有被告個人戶籍資料查詢結果
    可參（見本院卷第49頁）。而系爭門號自104年12月11日起
    至105年5月3日違約日止，已使用6個月，繳費通知單均係投
    遞至系爭電信服務申請書上載被告戶籍地址，被告亦自陳有
    於上址收受掛號催繳單，則其辯稱被告沒收過費用帳單，有
    無人去繳款均不知情，自屬可疑，而難採信。至被告另辯稱
    向店家調閱監視器後發現係不明男子申辦系爭門號，然被告
    並未提出任何證據以實其說，自無從以被告單方面陳述，逕
    對其為有利之認定。是被告所辯顯與常情不符，礙難憑採。
四、綜上所述，原告依電信服務契約及債權讓與之法律關係，請
    求被告應給付原告35,004元，及自105年6月2日起至清償日
    止，按週年利率5%計算之利息，為有理由，應予准許。　　
五、本判決係依小額訴訟程序為被告敗訴之判決，爰依民事訴訟
    法第436條之20規定，依職權宣告假執行。並由本院依民事
    訴訟法第392 條第2 項之規定，依職權宣告被告為原告預供
    擔保，得免為假執行。
六、訴訟費用負擔之依據：民事訴訟法第78條。　
中　　華　　民　　國　　111 　年　　8 　　月　　9 　　日
                  高雄簡易庭　法　官  陳安信
以上正本係照原本作成。
如對本判決上訴，須於判決送達後20日內向本院提出上訴狀，並
須表明原判決所違背之法令及其具體內容與依訴訟資料可認為原
判決有違背法令之具體事實之上訴理由。（均須按他造當事人之
人數附繕本）。
民事訴訟法第436條之24第2項：對於本判決之上訴，非以違背法
令為理由，不得為之。　　　　　　　　　
中　　華　　民　　國　　111 　年　　8 　　月　　9 　　日
                              書記官  蔡妮君